ACORDAO-COMPLETO-2388725

ACÓRDÃO DE RELAÇÃO

ACÓRDÃO DE RELAÇÃO 3094/2019 ATA 49/2019 - PLENÁRIO

Acórdão 3094/2019-TCU-Plenário
Considerando se tratar de representação em face de licitação (modo de disputa fechado) conduzida pela Petrobras Transporte S/A (Transpetro) que tem como objeto serviços técnicos de elaboração de estudos, simulações e projetos de engenharia para as instalações de dutos e terminais operados pela Transpetro nas regiões sul, sudeste e centro-oeste do país;
Considerando que a representante deixou de apresentar documento indispensável que deveria integrar a proposta, cuja ausência acarretaria sua desclassificação;
Considerando que não se tratou apenas de complementação de informação, uma vez que não se destinaria a corrigir eventual equívoco ou omissão no preenchimento do documento;
Considerando que, em se tratando de documentos que deveriam integrar a proposta, não haveria que se falar na hipótese de que essas empresas teriam deixado de honrar o compromisso com a Administração, no âmbito do processo licitatório, fato que poderia ensejar eventual penalização;
Considerando que as alegações e documentos juntados aos autos não demonstram a configuração de infração a norma legal, tampouco malversação de recursos públicos ou dano ao erário;
Considerando, finalmente, que a ausência do fumus boni iuris conduz à não adoção de medida cautelar; 
Os Ministros do Tribunal de Contas da União ACORDAM, por unanimidade, com fundamento no art. 43, inciso I, da Lei 8.443/1992, arts. 143, inciso III; 235 c/c o art. 237, VII e parágrafo único, todos do Regimento Interno/TCU, em conhecer da presente representação, por preencher os requisitos de admissibilidade, para, no mérito, considerá-la improcedente; indeferir por consequência a medida cautelar pleiteada, e em dar ciência deste acórdão à Petrobras Transporte S/A (Transpetro) , à empresa Núcleo Engenharia Consultiva S/A (38.894.804/0001-54) e ao representante, juntamente com a instrução (peça 35) , de acordo com os pareceres emitidos nos autos.
1. Processo TC-Processo 036.069/2019-1 (REPRESENTAÇÃO) 
	1.1. Interessado: Núcleo Engenharia Consultiva S/A (38.894.804/0001-54) 
	1.2. Órgão/Entidade: Petrobras Transporte S.A. - MME; Petróleo Brasileiro S.A.
	1.3. Relator: Ministro Bruno Dantas
	1.4. Representante do Ministério Público: não atuou
	1.5. Unidade Técnica: Secretaria de Controle Externo de Aquisições Logísticas (Selog) .
	1.6. Representação legal: Andrea Damiani Maia de Andrade (113.985/OAB-RJ) e outros, representando Petrobras Transporte S.A. - MME; Sonia Maria Ferreira Gomes (83092/OAB-SP) , representando Núcleo Engenharia Consultiva S/A; Taísa Oliveira Maciel (118.488/OAB-RJ) e outros, representando Petróleo Brasileiro S.A. 
	1.7. Determinações/Recomendações/Orientações: não há.

BRUNO DANTAS

Andrea Damiani Maia de Andrade (113.985/OAB-RJ) e outros, representando Petrobras Transporte S.A. - MME; Sonia Maria Ferreira Gomes (83092/OAB-SP), representando Núcleo Engenharia Consultiva S/A; Taísa Oliveira Maciel (118.488/OAB-RJ) e outros, representando Petróleo Brasileiro S.A.

Não atuou

REPRESENTAÇÃO (REPR)

Secretaria de Controle Externo de Aquisições Logísticas (Selog).